臺灣高等法院臺中分院刑事判決　　　　　　　　　九十一年度上訴字第一五四五號
　　上　訴　人　臺灣彰化地方法院檢察署檢察官
　　上　訴　人
　　即　被　告　子○○
　　被　　　告　午○○
右上訴人因被告搶奪等案件，不服臺灣彰化地方法院九十年度訴字第一四五○號中華
民國九十一年八月一日第一審判決（起訴案號：臺灣彰化地方法院檢察署九十年度偵
字第七一五五號，及移送併辦案號：同署九十年度偵字第五六五二號、第七二五四號
、第七二六二號、第七五八四號、第七八七四號、第八○二八號、第八○二九號、九
十一年度偵字第一四一號），提起上訴，再由同署檢察官移送併辦（九十一年度偵字
第五九九五號），本院判決如左：
主  文
原判決撤銷。
午○○、子○○共同連續意圖為自已不法之所有，而搶奪他人之動產，子○○處有期
徒刑參年肆月，午○○處有期徒刑參年貳月。扣案之鑰匙壹支、安全帽壹個均沒收。
    事  實
一、午○○前曾於民國八十七年、八十八年間犯竊盜、搶奪等罪，經台灣彰化地方法
    院分別判處有期徒刑一年四月及二年確定，嗣經該院定其應執行刑為有期徒刑三
    年二月，於九十年二月二日縮短刑期假釋出獄，惟其又於九十年間因搶奪犯行，
    經該院以九十年度訴字第八二二號判處有期徒刑二年二月確定，並經法務部撤銷
    前述假釋處分，目前均尚未執行完畢。午○○於前述假釋出獄期間仍不知悔改，
    復與子○○共同基於意圖為自已不法所有之概括犯意聯絡，二人於九十年十月十
    日二十三時許，先以午○○所有之鑰匙，竊得一部白色機車（詳如「附表一、編
    號一」所載），再以之作為犯案工具，於次日凌晨在彰化縣彰化市精誠中學後方
    夜市搶奪丁○○之皮包（詳如「附表二、編號一」所示），犯案後將白色機車丟
    棄於彰化縣員林鎮黃金帝國商場附近，惟搶奪過程中午○○不慎將其所有之行動
    電話、作案用之安全帽遺留於現場，因而為警查扣在案；又於九十年十月二十日
  下午四至五時許，二人先竊得黑色機車一部（詳如「附表一、編號二」所示），
    再以之作為犯案工具，搶奪不詳姓名人士之皮包一個（詳如「附表二、編號二」
    所示），並於得手後將黑色機車丟棄於前述黃金帝國商場附近。午○○復承繼前
    述意圖為自已不法所有之概括犯意，於九十年十月二十三日在黃金帝國商場附近
    ，獨自一個人以自備鑰匙竊取辰○○之機車及車上之行動電話（詳如「附表一、
    編號三」所示），得手後供已使用。嗣於同日凌晨四時許，午○○騎該贓車在彰
    化縣芳苑鄉○○段五五號前，為警當場查獲，並扣得上述午○○所有用以竊取機
    車之鑰匙一支，進而循線查知前述午○○、子○○共同搶奪、竊盜之犯行。
二、午○○與子○○共同基於承前意圖為自已不法所有之概括犯意聯絡，另於九十年
    九月二十二日二十三時二十分許，在彰化市○○路搶奪壬○○之皮包（詳如「附
    表二、編號三」所示），並由午○○將手機轉賣予不知情之通訊行老闆甲○○，
    復由通訊行轉賣予陳軒漢，進而為警循線查獲。
三、午○○與子○○共同基於承前意圖為自已不法所有概括犯意之聯絡，另於九十年
    九月二十六日十九時五十五分許，在彰化市○○路四十二號前，搶奪張月霞之皮
    包（詳如「附表二、編號六」所示），得手後，由不知情之陳志聯帶同子○○將
    搶得之手機出售予不知情之陳新旺，進而為警循線查獲。
四、午○○與子○○共同基於承前意圖為自已不法所有概括犯意之聯絡，另於九十年
    十月五日十二時三十分許，在彰化縣永靖鄉電信局前，搶奪癸○○之公事包（詳
    如「附表二、編號四」所示），並於得手後，由子○○將搶得之行動電話交予楊
    菊使用，楊菊再轉交楊儒居使用，進而為警循線查獲。
五、午○○與子○○共同基於承前意圖為自已不法所有概括犯意之聯絡，另於九十年
    十月十六日二十一時四十分許，在彰化縣員林鎮員林國中附近，搶奪寅○○之皮
    包（詳如「附表二、編號五」所示），得手後由子○○將搶得之手機轉賣予楊禮
    銘，進而為警循線查獲。
六、子○○基於前述意圖為自已不法所有之概括犯意，另與楊典憲（另案經判處有期
    徒判一年四月確定）共同基於概括犯意之聯絡，分別於九十年九月二十五日二十
    二時許，及同年十月三日十二時二十三分許，共同搶奪胡林秀琴及辛○○之皮包
    （詳如「附表三」所示），並於得手後，由楊典憲將搶得之手機轉售予高峰通訊
    行老闆蘇宏雄，進而為警循線查獲。
七、案經彰化縣警察局彰化分局報請台灣彰化地方法院檢察署檢察官偵查起訴及由同
    屬檢察官移送併辦。
    理  由
一、犯罪事實一部分，訊據上訴人即被告子○○於本院調查、審理時，除矢口否認有
    涉犯「附表二、編號二所示」該次之搶奪犯行外，其餘均供承在卷，然上開犯罪
    事實一部分犯行，迭據被告子○○及上訴人即被告午○○於警訊、偵訊及原審審
    理中坦承不諱（見九十年十月二十三日警訊筆錄、原審卷第二一○、二一二頁）
    ，另經被害人辰○○、丁○○於警訊中證述屬實，並有卷附之失竊車輛查詢表可
    證，且該贓車業據被害人辰○○領回，有贓物認領保管單一紙在卷可稽，又被告
    午○○遺留於「附表二、編號一」犯罪現場之行動電話ＳＩＭ卡，經警方查詢使
    用人資料，確係以被告午○○之名義申辦，有該用戶查詢資料附卷可憑，另有扣
    案之機車鑰匙一支、安全帽一個可資參佐，足認被告子○○其後翻異前詞，否認
    有該次搶奪犯行，顯為事後卸責之詞，不足採信。是其二人此部分犯行，均堪以
    認定。
二、犯罪事實二部分，訊據被告子○○於本院審理時，矢口否認有該次搶奪犯行，然
    被告午○○、子○○二人確有共同涉犯本件搶奪犯行，迭據其二人於警訊、原審
    審理及本院調查時坦承在卷（見九十年十二月十四日警訊筆錄、原審卷第二一八
    、二一九頁、本院九十一年十月七日調查訊問筆錄），其所搶奪之財物，確係被
    害人壬○○所有，業據被害人壬○○於警訊中證述屬實，並有手機電話號碼序號
    對照表、用戶資料及行動電話照片在卷可稽，該行動電話業經被害人領回，有贓
    物認領保管單一紙附卷可查。又警方查獲該行動電話之過程，分別經通訊行老闆
    甲○○、證人陳軒漢於警訊中證述屬實，足認被告子○○其後翻異前詞，否認有
    該次搶奪犯行，亦為事後卸責之詞，不足採信。是其二人此部分犯行，均堪以認
    定。
三、犯罪事實三之部分，訊據被告午○○矢口否認有參與此次搶奪犯行，然訊據被告
    子○○於本院調查、審理時，均坦承與被告午○○共同犯案（見本院九十一年十
    二月二日調查訊問筆錄、九十一年十二月十日審理筆錄），並經被害人張月霞於
    警訊時指訴綦詳，並有贓物認領保管單在卷可憑。又被害人張月霞之行動電話，
    係由不知情之陳志聯帶同被告子○○轉賣予不知情之陳新旺使用，業經被告子○○、證人陳志聯及陳新旺於警訊時供證述屬實，足見被害人張月霞之手機，確於
    搶奪後由被告子○○取得無訛。參酌被告子○○供稱本件係與被告午○○共同犯
    案等語，與前述本院認定二人多次共同行搶犯之時間（九十年九、十月間）大致
    相符，其所供應堪採信。則被告午○○否認參與此案，顯為卸責之詞，或係時間
    過久記憶模糊所致，而難以憑信。綜上所述，此部分之事證明確，被告二人犯行
    ，亦堪以認定。
四、犯罪事實四之部分，訊據被告午○○亦矢口否認有參與此次搶奪犯行，然訊據被
    告子○○於警訊中及本院調查、審理時，均坦承與被告午○○共同犯案（見九十
    年十月二十九日警訊筆錄、本院九十一年十月七日、十二月二日調查訊問筆錄、
    九十一年十二月十日審理筆錄），又被害人癸○○之行動電話係由被告子○○輾
    轉交付證人楊菊、楊儒居使用，業經證人楊菊、楊儒居於警訊中證述屬實，足見
    被害人之手機確於搶奪後由被告子○○取得無訛。另被告子○○於九十一年一月
    九日原審調查中，雖曾辯稱只有他一個人單獨行搶，惟被害人當庭確認係由二個
    人共同犯案，顯見被告子○○所言有避重就輕之嫌，且被告子○○當庭與楊典憲
    對質時，雖坦承曾由楊典憲騎車載其至員林鎮黃金帝國附近行搶，惟表示只有一
    次與楊典憲共同犯案之印象，沒有印象另與楊典憲參與其他犯行，然於原審審理
    中復改稱本件永靖鄉搶奪案亦係與楊典憲共犯，足見其於原審調查審理中歷次所
    言不一，均難以採信。而觀被告子○○於警方查獲時，供稱本件係與被告午○○
    共同犯案等語，與前述本院認定二人多次共同行搶犯之時間（九十年九、十月間
    ）大致相符，且供述時間距離案發時刻較為接近，應係在印象深刻時所為之陳述
    ，更何況被告子○○其後於本院調查、審理時，均陳稱本次搶奪犯行，係與被告
    午○○共同為之無誤，是被告子○○所供本件係與被告午○○所為，亦堪採信。
    則被告午○○雖否認參與此案，顯為卸責之詞，或係時間過久記憶模糊所致，而
    難以憑信。綜上所述，此部分之事證明確，被告二人犯行，亦堪以認定。
五、犯罪事實五之部分，業據被告子○○、午○○於原審審理及本院調查、審理時坦
    承不諱（見原審卷第二二三、二二四頁、本院九十一年十月七日、十二月二日調
    查訊問筆錄、九十一年十二月十日審理筆錄），核與被害人寅○○於警訊中所指
    述被搶之經過情形相符，且被害人已向警方領回被搶奪之ＮＯＫＩＡ３３１０型
    行動電話一具，亦有贓物認領保管單一紙在卷可稽。另被告子○○係將該搶得之
  行動電話轉賣予楊禮銘使用，亦經證人楊禮銘、洪淑娟於警訊中證述屬實。是其
    二人之自白，均堪以認定。此部分之事證明確，被告二人犯行，堪以認定。
六、犯罪事實六部分，訊據被告子○○矢口否認有與楊典憲共同涉犯搶奪犯行。然查
    被告子○○確有與楊典憲共同涉犯此二次搶奪犯行，業據楊典憲供述在卷（見九
    十年十月二十五日警訊筆錄、原審卷第一三二頁），而楊典憲因與被告子○○共
    同涉犯該二次搶奪犯行，經另案台灣彰化地方法院九十年度訴字第一三二三號判
    處有期徒刑一年四月確定在案，亦有該判決書在卷足憑。又本件被害人胡林秀琴
    、辛○○之行動電話，係由另案被告楊典憲與被告子○○行搶後，由另案被告楊
    典憲賣予通訊行，進而為警循線查獲，除據楊典憲供認屬實外，並有該行動電話
    之買賣契約書附卷可稽，該行搶之過程，並經被害人胡林秀琴、詹許信於警訊中
    證述之情形相符。而被告子○○雖於警訊、偵查時否認參與犯行，惟其於九十一
    年一月九日與楊典憲於原審當面對質時，楊典憲供稱：「我曾與被告子○○搶奪
    二次，二支都在員林，都是與子○○去的」等語，被告子○○先供稱：「我沒有
    在員林行搶」，嗣改稱：「我有一次被他（楊典憲）載，是由他搶，地點在黃金
    帝國附近，另一次我沒有印象」等語，顯有避重就輕之情形。參酌被告子○○於
    九十年九、十月間，有多次搶奪犯行，已如前述，核與被告子○○自承於此期間
    曾多次作案等情相符，應認楊典憲之指述之情節，堪以採信。此部分之事證明確
    ，被告子○○之犯行，亦堪以認定。
七、核被告午○○、子○○所為，均係犯刑法第三百二十條第一項竊盜罪、同法第三
    百二十五條第一項搶奪罪及同條第三項及第一項之搶奪未遂罪（各詳如附表所示
    ）。被告午○○與子○○就附表一編號一、二之竊盜犯行及附表二之搶奪犯行，
    被告子○○與另案楊典憲就附表三之搶奪犯行之間，互有犯意之連絡及行為之分
    擔，皆為共同正犯。被告午○○就附表一之多次竊盜犯行及附表二之多次搶奪犯
    行，與被告子○○就附表一編號一、二之多次竊盜犯行，附表二及附表三之多次
    搶奪犯行，各時間緊接，均觸犯構成要件相同之罪名，顯各係基於概括之犯意為
    之，均為連續犯，應分別論以較重之搶奪既遂罪及竊盜罪，並均依法加重其刑。
    又被告二人各所犯竊盜罪及搶奪罪間，有方法結果之關係，均應依刑法第五十五
    條之規定，從一重搶奪既遂罪處斷。檢察官併辦如附表二、三部分搶奪犯行，雖
    未據起訴，然因該部分與本件起訴竊盜、搶奪部分，具有連續犯、牽連犯裁判上
    一罪之關係，基於審判不可分原則，應為起訴效力所及，本院自得併予審判。原
    審判決以本案事證明確，對被告予以論罪科刑，固有相當見地，然（一）原審對
    被告二人所涉犯犯罪事實三併辦部分（如附表二編號六），未及併予審判，尚有
    未洽。（二）次原審就如附表二編號五被害人寅○○係遭搶現金二千元，業據被
    害人寅○○及被告二人於警訊時供述在卷（見九十一年十一月一日、十一月六日
    警訊筆錄），原審卻載為二百元，亦有不當。被告子○○上訴意旨仍否認部分犯
    行，及檢察官上訴意旨（如後詳述），雖均不足採，然原審判決既有上開可議之
    處，即屬無可維持，應由本院予以撤銷改判。爰審酌被告子○○所犯二次竊盜、
    八次搶奪犯行，被告午○○所犯三次竊盜、六次搶奪犯行，次數甚多，且犯案對
    象多為路上之落單之婦女，其造成被害人身心受創、財物損失甚鉅，惡性非輕，
    又午○○甫因搶奪犯行，經原審另案於九十年八月十七日判處有期徒刑二年二月
    在案，惟仍於同年九、十月間，復連續實施本案之搶奪犯行，顯無悔改之意等一
    切情狀，分別量處如主文所示之刑，以示懲戒。至扣案之鑰匙一支，被告午○○
    自承為其所有，且係用以犯竊盜之工具，及扣案之安全帽一個，被告午○○自承
    為其所有，且係犯搶奪罪時遺留於現場之物，顯亦為其犯罪時掩飾犯行所用之工
    具，爰均併依法宣告沒收之。至被告午○○於搶奪時所遺留於犯罪現場之行動電
    話一具，應非屬被告所用以犯罪之工具，故不予宣告沒收，附此敘明。
八、檢察官上訴及移送併辦（九十一年度偵字第五五○一號）意旨略以：被告午○○
    於附表七編號一所述之時間、地點竊盜被害人卯○○之自用小客車，因認被告午
    ○○另涉有竊盜罪嫌，然原審卻認被告午○○此部分竊盜罪嫌不足，顯有不當等
    語。然訊據被告午○○堅決否認有此部分竊盜之犯行。經查附表七編號一之部分
    ，除楊萬得為警查獲時，曾供稱係被告午○○所偷竊者外，並無其他事證足認係
    被告午○○所為，惟楊萬得嗣於原審另案審理時已坦承係其本人單獨下手竊取被
    害人之財物，與被告午○○無關，且楊萬得被訴贓物罪嫌部分（自被告午○○處
    收受上開贓車），亦經判決無罪確定（見卷附原審九十年度易字第一七七八號及
    本院九十一年度上易字第一三九七號判決書），堪認被告午○○此部分之竊盜犯
    嫌，尚有不足。是檢察官上訴意旨猶執上詞，應不足取。而檢察官另以九十一年
    度偵字第五五○一號併辦被告午○○涉犯上開竊盜部分，自非本案起訴效力所及
    ，應退回檢察官另行依法處理。
九、公訴意旨（含九十年度偵字第八○二九號併辦部分）另略以：被告午○○、子○○於附表五所示之時間、地點，以附表所示之方式搶奪被害人丑○○（此部分為
    起訴書所記載外，復經以九十年度偵字第八○二九號移送併辦）、庚○○之皮包
    ，而認其二人此部分亦涉有搶奪之犯嫌等語。公訴人認被告二人涉有此犯行，係
    以被告二人於警訊中之供述，為其主要論據。然訊據被告二人堅決否認有此部分
    之犯行，辯稱：當時係警方帶我們去犯案現場拍照，不是由我們帶警員前往該處
    等語。經查警訊筆錄雖記載被害人丑○○明確指認被告午○○及楊儒煙等情，惟
    經原審傳喚被害人丑○○到庭證稱略以：「我在警局是看照片指認，今天是第一
    次正面指認，我看午○○的側面很像，後來警方另有通知我去指認另一人，但我
    沒有去」（見原審九十一年一月九日訊問筆錄），被害人當庭指認之語氣並非十
    分肯定，且可知被害人並未當面指認所有可能之犯罪嫌疑人，其於警訊中以照片
    指認之可信度尚非無疑。另查被害人庚○○部分，並未製作相關警訊筆錄，經原
    審函詢警方，彰化縣警察局彰化分局以九十一年七月十七日函回覆本院略以：「
    被害人庚○○於電話中陳述該案已為員林分局偵破，因此並未製作被害人之筆錄
    」等語，並檢附犯罪嫌疑人陳建志、賴建宗之刑事案件報告書影本在卷可稽，可
    見被害人庚○○被搶奪之部分，已查獲其他被告涉嫌犯案並經警方另案移送偵辦
    中，應認被告二人供稱其至犯案現場拍照指認，並非出於其本意等語，堪予採信
    。此外，復查無其他積極證據，足認被告二人確有附表編號五之犯行，此部分罪
    嫌尚有不足，原審就此乃不另為無罪之諭知，尚無不當。
十、檢察官於原審併辦意旨略以：被告午○○於附表四所示之時間、地點，搶奪被害
    人乙○○、己○○之財物，因認被告午○○此部分亦涉有搶奪罪嫌等語。惟按案
    件曾經判決確定者，應諭知免訴之判決，刑事訴訟法第三百零二條第一款定有明
    文；次按案件曾經判決確定者，應為免訴之判決，此項原則關於實質上一罪或裁
    判上一罪，均有其適用。連續犯係裁判上一罪，該項犯罪之一部判決確定者，其
    效力及於全部，此項連續犯之判決，按諸司法院釋字第四十七號解釋，應以先確
    定者為有既判之拘束力，後確定者，應為免訴之諭知（參最高法院著有四十七年
    臺非字第四二號判例）。經查被告午○○曾於九十年五月十八日十八時許、同月
    二十一日零時三十分許、同月二十五日六時許、同月二十六日十六時十分許，分
    別在彰化縣埔心鄉、員林鎮、北斗鎮、溪湖鎮等地，獨自一人或與共犯巫得福共
    騎機車，連續搶奪被害人黃陳抱治、傅美霞、魏黃秀妹、黃巫專等人身上之財物
    ，業經原審另案於九十年八月十七日，以九十年度字第八二二號判處被告午○○
    二年二月，並於同年九月十三日確定，有前述判決書、台灣高等法院被告全國前
    案紀錄表附卷可稽。而觀併辦意旨認被告午○○所犯附表四之搶奪犯行，既發生
    於上述前案確定判決最後審理事實法院宣示判決前，且此部分之搶奪犯行與前述
    已經判刑確定之多次犯行，時間最短相隔未達一個月，且均觸犯基本構成犯罪要
    件相同之罪名，顯係基於概括犯意為之，具有裁判上一罪之連續犯關係，其一部
    分之犯罪事實，既經法院判處罪刑確定，已如前述，則移送併辦所指被告午○○
    如附表四之犯行，應為前案確定判決效力所及，而與本案前述論罪科刑部分，無
    連續犯之裁判上一罪關係，是原審將此部分退回檢察官另行處理，亦無不合。
十一、檢察官於原審併辦（九十年度偵字第七五八四號）意旨又略以：被告子○○於
      九十年九月二十六日十九時三十時分許，於附表六所示之時地搶奪被害人丙○○之皮包，業經楊典憲於警訊中指述明確，因認被告子○○此部分亦涉有搶奪
      犯行等語。惟訊據被告子○○於警訊、偵訊及原審調查、審理中均堅決否認有
      此部分之犯行。經查被害人之行動電話係由楊典憲出售予通訊行，進而為警查
      獲，業經楊典憲確認無訛，惟楊典憲與被告子○○於九十一年一月九日原審調
      查時當面對質時，雖仍堅稱二人共同犯搶奪案，但只有二次，地點均在員林（
      已如前述），並供稱被告子○○並未曾託其販賣任何行動電話等語明確，查當
      時楊典憲坦承與被告子○○共犯二件搶奪犯行，較被告子○○僅承認一次更加
      明確，並非有刻意迴護被告子○○之情形，卻獨排除本件犯行，惟嗣於九十一
      年五月二十九日原審調查時，楊典憲再度明確表示只與被告子○○於彰化縣員
      林鎮搶兩支手機，其餘手機為被告子○○所託他出售者，先後所述雖有不一致
      ，惟關於二人僅於彰化縣員林鎮共犯兩次搶奪犯行之供述則始終相同，並未有
      本件所指在彰化縣永靖鄉共同犯案之陳述。此外，亦查無其他積極事證，足認
      被告子○○確有此部分之犯行，應認此部分之犯罪嫌疑尚有不足，原審乃認定
      與前述被告二人所犯搶奪罪嫌並無連續犯裁判上一罪之關係，並將之退回檢察
      官另行處理，亦無不當。
十二、檢察官於原審併辦（九十年度偵字第七五八四號）意旨再略以：被告子○○於
      附表七編號二、三所述之時間、地點竊盜被害人戊○○、施桓隆之財物，因認
      被告子○○另涉有竊盜罪嫌等語。然訊據被告子○○堅決否認有此部分之犯行
      。經查附表七編號二、三之部分，係警方由通訊行所提供被害人之行動電話，
      先循線查知係另案被告楊典憲所出售，再由楊典憲之供詞認定係被告子○○犯
      案，而以楊典憲之供述作為唯一之證據。惟查，楊典憲與被告子○○於九十一
      年一月九日原審調查時當面對質時，雖仍堅稱二人共同犯搶奪案，但只有二次
      ，地點均在員林（已如前述），並供稱被告子○○並未曾託其販賣任何行動電
      話等語明確，查當時楊典憲坦承與被告子○○共犯二件搶奪犯行，較被告子○○僅承認一次更加明確，並非有刻意迴護被告子○○之情形，卻獨排除被告子
      ○○託其販賣手機之供述，嗣於九十一年五月二十九日原審調查時，又再度表
      示手機為被告子○○所託他出售者，歷次所述矛盾不一致，難以認定何次供述
      之情形堪予採信，此外，亦查無其他積極事證，足認被告子○○確有此部分之
      犯行，其罪嫌亦有所不足，原審乃認與前述被告子○○所犯之竊盜罪行部分，
      並無連續犯裁判上一罪關係，並將之退回檢察官另行處理，經核亦無不當。
十三、據上論斷，應依刑事訴訟法第三百六十九條第一項前段、第三百六十四條、第
      二百九十九條第一項前段，刑法第二十八條、第五十六條、第三百二十五條第
      一項、第三百二十條第一項、第五十五條、第三十八條第一項第二款，罰金罰
      鍰提高標準條例第一條前段判決如主文。
本案經檢察官巳○○到庭執行職務。
中      華      民      國      九十一      年    十二    月    二十四  日
                                   臺灣高等法院臺中分院刑事第八庭
                                         審判長法  官  羅  得  村
                                               法  官  劉  榮  服
                              法　官  黃  文  進
右正本證明與原本無異。
如不服本判決應於收受送達後十日內向本院提出上訴書狀，其未敘述上訴之理由者並
得於提起上訴後十日內向本院補提理由書（均須按他造當事人之人數附繕本）。
                                               書記官  許  麗  花
中      華      民      國　  九十一     年     十二      月   二十五   日
附錄論罪科刑條文：
刑法第三百二十條：
意圖為自己或第三人不法之所有，而竊取他人之動產者，為竊盜罪，處五年以下有期
徒刑、拘役或五百元以下罰金。
意圖為自己或第三人不法利益，而竊佔他人之不動產者，依前項之規定處斷。
前二項之未遂犯罰之。
刑法第三百二十五條：
意圖為自己或第三人不法之所有，而搶奪他人之動產者，處六月以上五年以下有期徒
刑。
因而致人於死者，處無期徒刑或七年以上有期徒刑，致重傷者，處三年以上十年以下
有期徒刑。
第一項之未遂犯罰之。
                                                              　　　　　Ｆ
   附表一（包含：午○○、子○○共同竊盜、午○○一人竊盜，有罪部分）
   ┌───┬──────┬──────────┬─────────┬────┬─────────┐
   │編  號│犯 罪 時 間 │犯  罪  地  點      │犯  罪  方  式    │被 害 人│備註（含所犯法條）│
   ├───┼──────┼──────────┼─────────┼────┼─────────┤
   │      │九十年十月十│彰化縣員林鎮○○路「│子○○在旁把風，由│ 不詳   │起訴部分          │
   │  一  │日二十三時許│黃金帝國」商場旁    │午○○以自備之鑰匙│        │（九十年度偵字第七│
   │      │            │                    │破壞電門，竊取不詳│        │一五五號）        │
   │      │            │                    │人士之白色機車一部│        ├─────────┤
   │      │            │                    │                  │        │刑法第三百二十條第│
   │      │            │                    │                  │        │一項              │
   │      │            │                    │                  │        │                  │
   ├───┼──────┼──────────┼─────────┼────┼─────────┤
   │      │九十年十月二│右述地點            │方式同右，竊取不詳│ 不詳   │起訴部分          │
   │  二  │十日下午四至│                    │人士之黑色機車一部│        │（九十年度偵字第七│
   │      │五時許      │                    │                  │        │一五五號）        │
   │      │            │                    │                  │        ├─────────┤
   │      │            │                    │                  │        │刑法第三百二十條第│
   │      │            │                    │                  │        │一項              │
   ├───┼──────┼──────────┼─────────┼────┼─────────┤
   │      │九十年十月二│彰化縣員林鎮○○路五│午○○一個人以自備│        │起訴部分          │
   │      │十三日零時許│四三巷十二號前（「黃│之鑰匙破壞電門，竊│辰○○  │（九十年度偵字第七│
   │  三  │            │金帝國商場」附近）  │取被害人所有車牌號│        │一五五號）        │
   │      │            │                    │碼為ＮＯＤ─五五○│        ├─────────┤
   │      │            │                    │號機車及車內ＮＯＫ│        │刑法第三百二十條第│
   │      │            │                    │ＩＡ牌行動電話一具│        │一項              │
   │      │            │                    │                  │        │                  │
   └───┴──────┴──────────┴─────────┴────┴─────────┘
   附表二（包含：午○○、子○○共同搶奪，有罪部分）
   ┌──┬──────┬─────────┬────────────┬────┬───────────┐
   │編號│犯 罪 時 間 │  犯 罪 地 點     │ 犯罪方式及搶得財物     │被 害 人│備註（含所犯法條）    │
   ├──┼──────┼─────────┼────────────┼────┼───────────┤
   │    │九十年十月十│彰化縣林森路精誠中│由子○○騎白色之機車載謝│丁○○  │起訴部分              │
   │ 一 │一日凌晨零時│學後方之夜市      │國強靠近被害人，由午○○│        │（九十年度偵字第七    │
   │    │十分許      │                  │以手搶奪被害人肩上之皮包│        │一五五號）            │
   │    │            │                  │，惟因被害人奮力反抗，其│        │                      │
   │    │            │                  │機車撞及路旁之機車與行人│        ├───────────┤
   │    │            │                  │而未得逞。              │        │刑法第三百二十五條    │
   │    │            │                  │                        │        │第一項、第三項        │
   │    │            │                  │                        │        │                      │
   ├──┼──────┼─────────┼────────────┼────┼───────────┤
   │    │九十年十月二│「黃金帝國」商場附│由午○○騎車，後載子○○│        │起訴部分              │
   │ 二 │十日十六、七│近之菜市場外（靠近│，趁被害人不備之際，由楊│  不詳  │（九十年度偵字第七    │
   │    │時許        │法院）            │儒下手搶奪被害人之皮包│        │一五五號）            │
   │    │            │                  │。                      │        ├───────────┤
   │    │            │                  │                        │        │刑法第三百二十五條    │
   │    │            │                  │                        │        │第一項                │
   │    │            │                  │                        │        │                      │
   ├──┼──────┼─────────┼────────────┼────┼───────────┤
   │    │九十年九月二│彰化市○○路彰化縣│由午○○騎機車，後載楊儒│        │併辦部分              │
   │ 三 │十二日二十三│政府旁之紅磚道    │，接近正在路上行走之被│壬○○  │（九十一年度偵字第    │
   │    │十時二十分許│                  │害人，即由楊儒煙下手搶奪│        │一四一號）            │
   │    │            │             │被害人之皮包（內有身分證│        │                      │
   │    │            │                  │、行車執照、信用卡三張、│        │                      │
   │    │            │                  │健保卡、提款卡一張、ＳＡ│        ├───────────┤
   │    │            │                  │ＧＥＮ牌行動電話一具、現│        │                      │
   │    │            │                  │金三百餘元、銀行存摺簿一│        │刑法第三百二十五條    │
   │    │            │                  │本）。                  │        │第一項                │
   │    │            │                  │                        │        │                      │
   │    │            │                  │                        │        │                      │
   ├──┼──────┼─────────┼────────────┼────┼───────────┤
   │    │            │                  │子○○騎機車載午○○，見│癸○○  │併辦部分            │
   │    │九十年十月五│彰化縣永靖鄉永北村│被害人一人步行，即由謝國│        │（九十年度偵字第八    │
   │ 四 │日十二時三十│瑚路電信局前      │強下手去搶被害人之黑色公│        │○二八號）            │
   │    │分          │                  │事包（內有摩拖羅拉Ｐ７６│        │                      │
   │    │            │                  │８７型之銀色行動電話、身│        ├───────────┤
   │    │            │                  │分證、汽車駕照、健保卡、│        │                      │
   │    │            │                  │郵局提款卡、信用卡、現金│        │刑法第三百二十五條    │
   │    │            │                  │二千元）。              │        │第一項                │
   │    │            │                  │                        │        │                      │
   │    │            │                  │                        │        │                      │
   ├──┼──────┼─────────┼────────────┼────┼───────────┤
   │    │九十年十月十│員林鎮○○里○○路│由午○○騎機車載子○○接│寅○○  │併辦部分              │
   │ 五 │六日二十一時│一巷五六號前      │近被害人所騎之機車，由楊│        │（九十年度偵字第七    │
   │    │四十分許    │                  │儒下手行搶，而搶奪其黑│        │八七四號）            │
   │    │            │                  │色皮包（內有二千元、ＮＯ│        ├───────────┤
   │    │            │                  │ＫＩＡ３３１０手機一具）│        │                      │
   │    │            │                  │。                      │        │刑法第三百二十五條    │
   │    │            │                  │                        │        │第一項                │
   │    │            │                  │                        │        │                      │
   ├──┼──────┼─────────┼────────────┼────┼───────────┤
   │    │九十年九月二│彰化市○○路四十二│由午○○騎機車載子○○乘│張月霞  │併辦部分              │
   │    │十六日十九時│號前              │被害人不注意之際，由楊儒│        │（九十一年度偵字第五  │
   │    │五十五分許  │                  │自背後下手行搶，而搶得│        │  九九五號）          │
   │ 六 │            │                  │皮包（內有現金七百元、信│        │                      │
   │    │            │                  │用卡一張、提款卡一張、易│        ├───────────┤
   │    │            │                  │利信Ｔ二九型行動電話一支│        │刑法第三百二十五條第一│
   │    │            │                  │。                      │        │項                    │
   └──┴──────┴─────────┴────────────┴────┴───────────┘
   附表三（包含：子○○與楊典憲共同搶奪，有罪部分）
   ┌──┬──────┬─────────┬────────────┬────┬─────────┐
   │編號│犯 罪 時 間 │  犯 罪 地 點     │ 犯罪方式及搶得財物     │被 害 人│備註（含所犯法條）│
   ├──┼──────┼─────────┼────────────┼────┼─────────┤
   │    │            │                  │楊典憲騎機車載子○○，見│胡林秀琴│併辦部分          │
   │    │九十年九月二│彰化縣員林鎮○○街│被害人正要上車，即趨車靠│        │（九十年度偵字第七│
   │ 一 │十五日二十二│二八九號前        │近，由子○○出手搶奪被害│        │五八四號）        │
   │    │時許        │                  │人之皮包（內有現金約五千│        ├─────────┤
   │    │            │                  │元、項鍊一條、手機一支、│        │刑法第三百二十五條│
   │    │            │                  │印章四枚、支票一張、身分│        │第一項            │
   │    │            │                  │證、駕照、存摺、健保卡、│        │                  │
   │    │            │                  │提款卡等物）得手後離去。│        │                  │
   │    │            │                  │                        │        │                  │
   │    │            │                  │                        │        │                  │
   ├──┼──────┼─────────┼────────────┼────┼─────────┤
   │    │九十年十月三│彰化縣員林鎮○○街│楊典憲騎機車載子○○，由│辛○○  │併辦部分          │
   │ 二 │日十二時二十│員林寺廟前        │子○○出手搶奪自被害人身│        │（九十年度偵字第七│
   │    │三分        │                  │後去搶皮包得手後離去。皮│        │五八四號）        │
   │    │            │                  │包內有十萬五千七百元，行│        ├─────────┤
   │    │            │                  │動電話（ＳＡＧＥＮ  ＤＣ│        │刑法第三百二十五條│
   │    │            │                  │８１８型）、餐券、化粧品│        │第一項            │
   │    │            │                  │、行動電話皮套、眼鏡置物│        │                  │
   │    │            │                  │包。                    │        │                  │
   └──┴──────┴─────────┴────────────┴────┴─────────┘
   附表四（包含：午○○自已或與王忠正共同搶奪，已為前案判決效力所及之部分）
   ┌──┬──────┬─────────┬────────────┬────┬─────────┐
   │編號│犯 罪 時 間 │  犯 罪 地 點     │ 犯罪方式及搶得財物     │被 害 人│    備註          │
   ├──┼──────┼─────────┼────────────┼────┼─────────┤
   │ 一 │九十年六月十│彰化市○○路與四維│由王忠正駕駛機車載午○○│乙○○  │併辦部分          │
   │    │七日十四時  │街口              │，見被害人牽小孩在路邊行│        │（九十年度偵字第五│
   │    │            │                  │走，即由午○○下手搶奪被│        │六五二號、第七二六│
   │    │            │                  │害人之皮包（內有二千六百│        │二號）            │
   │    │      │                  │元、行動電話藍色摩拖羅拉│        │                  │
   │    │            │                  │Ｖ３６８８型，裕毛屋禮卷│        │                  │
   │    │            │                  │）。                    │        │                  │
   │    │            │                  │                        │        │                  │
   ├──┼──────┼─────────┼────────────┼────┼─────────┤
   │    │九十年七月二│ 彰化市○○路二五 │由午○○獨自一人騎機車，│己○○  │併辦部分          │
   │二  │日十九時三十│ 二號前           │見被害人一個人騎腳踏車，│        │（九十年度偵字第五│
   │    │分許        │                  │即伸手分搶其車籃內之皮包│        │六五二號、第七二六│
   │    │            │                  │（內有九百元、行動電話藍│        │二號）            │
   │    │            │                  │色摩拖羅拉牌Ｔ２２８８型│        │                  │
   │    │            │                  │、身分證、提款卡三張、簽│        │                  │
   │    │            │                  │帳卡三張、化妝品二瓶）。│        │                  │
   │    │            │                  │                        │        │                  │
   └──┴──────┴─────────┴────────────┴────┴─────────┘
   附表五（包含：午○○、子○○被訴共同搶奪，罪嫌不足部分）
   ┌──┬──────┬─────────┬────────────┬────┬─────────┐
   │編號│犯 罪 時 間 │  犯 罪 地 點     │ 犯罪方式及搶得財物     │被 害 人│    備註          │
   ├──┼──────┼─────────┼────────────┼────┼─────────┤
   │    │九十年十月十│彰化縣員林鎮新義  │由午○○駕機車載楊儒煙，│        │起訴部分          │
   │    │八日夜間    │街一五八號前      │由楊儒煙下手行搶被害人，│丑○○  │（九十年度偵字第一│
   │ 一 │            │                  │因被害人反抗，而致楊儒煙│        │七五五號）        │
   │    │            │                  │被拖拉倒地，惟仍行搶得皮│        │                  │
   │    │            │                  │包得手（內有現金一千七百│        │併辦部分          │
   │    │            │                  │元，身分證、健保卡、倚天│        │（九十年度偵字第八│
   │    │            │                  │傳訊王一台、手機一具）。│        │○二九號）        │
   │    │            │                  │                        │        │                  │
   │    │            │                  │                        │        │                  │
   ├──┼──────┼─────────┼────────────┼────┼─────────┤
   │    │            │                  │                        │        │                  │
   │ 二 │九十年十月十│彰化縣員林鎮○○路│楊儒煙騎乘黑色機車載謝國│庚○○  │起訴部分          │
   │    │六日凌晨四時│五段一○○巷前    │強，以右述方式，搶奪被害│        │（九十年度偵字第七│
   │    │許          │                  │婦女皮包得逞            │        │一五五號）        │
   │    │            │                  │                        │        │                  │
   │    │            │                  │                        │        │                  │
   │    │            │                  │                        │        │                  │
   └──┴──────┴─────────┴────────────┴────┴─────────┘
   附表六（包含：子○○被移送併辦與他人共同搶奪，罪嫌不足部分）
   ┌──┬──────┬─────────┬────────────┬────┬─────────┐
   │編號│犯 罪 時 間 │  犯 罪 地 點     │ 犯罪方式及搶得財物     │被 害 人│    備註          │
   ├──┼──────┼─────────┼────────────┼────┼─────────┤
   │    │九十年九月二│彰化縣永靖鄉○○路│子○○與楊典憲二人頭戴安│丙○○  │併辦部分          │
   │ 一 │十六日十九時│與永玻路口        │全帽騎黑色機車互載，由被│        │（九十年度偵字第七│
   │    │三十分許    │                  │害人身後奪走其皮包（內有│        │五八四號）        │
   │    │            │                  │一百餘元、金融卡二張、身│        │                  │
   │    │            │                  │分證、國際牌ＧＤ９２手機│        │                  │
   │    │            │                  │）                      │        │                  │
   └──┴──────┴─────────┴────────────┴────┴─────────┘
   附表七（包含：午○○、子○○分別被移送併辦竊盜，罪嫌不足部分）
   ┌──┬──────┬─────────┬────────────┬────┬─────────┐
   │編號│犯 罪 時 間 │  犯 罪 地 點     │ 犯罪方式及搶得財物     │被 害 人│    備註          │
   ├──┼──────┼─────────┼────────────┼────┼─────────┤
   │    │九十年九月十│彰化縣溪湖鎮○○街│午○○以不詳方式，竊得車│        │併辦部分          │
   │ 一 │五日一時許  │（溪湖國中旁）    │號ＯＮ─五三二五號自用小│卯○○  │（九十年度偵字第七│
   │    │            │                  │客車一部後，交給楊萬得使│        │二五四號）        │
   │    │            │                  │用。                    │        │                  │
   │    │            │                  │                        │        │                  │
   │    │            │                  │                        │        │                  │
   ├──┼──────┼─────────┼────────────┼────┼─────────┤
   │    │九十年七月一│彰化縣二林鎮民生巷│子○○以不詳方式進入被害│戊○○  │併辦部分          │
   │ 二 │日十二時許  │十五之一號        │人住處行竊，並將竊得之手│        │（九十年度偵字第七│
   │    │            │                  │機轉交楊典憲賣予通訊行。││五八四號）        │
   │    │            │                  │                        │        │                  │
   │    │            │                  │                        │        │                  │
   ├──┼──────┼─────────┼────────────┼────┼─────────┤
   │    │九十年九月一│彰化縣溪湖鎮○○路│子○○以不詳方式將被害人│施桓隆  │併辦部分          │
   │ 三 │日二十三時許│一段巷口          │停放於路旁之自用小貨車內│        │（九十年度偵字第七│
   │    │            │                  │之手機及零錢竊取得手，並│        │五八四號）        │
   │    │            │                  │將手機轉交楊典憲賣予通訊│        │                  │
   │    │            │                  │行。                    │        │                  │
   │    │            │                  │                        │        │                  │
   └──┴──────┴─────────┴────────────┴────┴─────────┘
                                                                   Ｆ
